臺灣臺南地方法院民事裁定
111年度抗字第59號
抗  告  人  林虹君  



相  對  人  張文翔  

上列抗告人因與相對人間本票裁定強制執行事件，對於中華民國
111年4月6日之111年度司票字928號裁定提起抗告，本院裁定如
下：
    主  文
抗告駁回。
抗告程序費用新臺幣壹仟元由抗告人負擔。
    理  由
一、按執票人向本票發票人行使追索權時，得聲請法院裁定後強
    制執行，票據法第123條定有明文。又按本票執票人依上開
    規定，聲請法院裁定許可對發票人強制執行，係屬非訟事件
    ，此項聲請之裁定，及抗告法院之裁定，僅依非訟事件程序
    ，以審查強制執行許可與否，法院就本票形式上之要件是否
    具備予審查為已足，並無確定實體上法律關係存否之效力，
    如發票人就票據債務之存否有爭執時，應由發票人提起確認
    之訴，以資解決（最高法院56年台抗字第714號、57年台抗
    字第76號民事判例意旨參照）。
二、抗告意旨略以：抗告人於民國110年6月24日僅借款新臺幣（
    下同）3萬元，但對方要求簽立借款金額雙倍金額本票才肯
    借，並扣除1萬2,000元之利息，且110年6月24日至同年7月1
    3日已還1萬9,000元。抗告人於110年7月14日再簽第二張本
    票時，一樣要求簽立借款金額雙倍金額本票才肯借款，並扣
    除利息1萬2,000元，抗告人自同年7月15日起，已每日還2,0
    00元至同年8月13日，爰提起抗告，請求廢棄原裁定等語。
三、經查，相對人主張執有抗告人簽立如附表所示之本票（下稱
    系爭本票），並免除作成拒絕證書，惟相對人屆期提示未獲
    付款，依票據法第123條規定，聲請裁定准予就票面金額及
    遲延利息強制執行等情，提出系爭本票正本為證，原裁定予
    以准許，並無不合。次查，抗告人主張之上開事由，屬實體
    權利義務關係存否之爭執，其簽立系爭本票所借款之總額及
    償還之款項是否如其所述，猶待調查認定，揆諸前揭規定及
    民事判例意旨，自應依訴訟程序另謀解決，要非原審於本票
    裁定之非訟程序所得審究。從而，原裁定就系爭本票為形式
    上之審查，而為許可強制執行之裁定，並無違誤，抗告意旨
    指摘原裁定不當，求為廢棄，為無理由，應予駁回。
四、據上論結，本件抗告為無理由，依非訟事件法第46條、第21
    條第2項、第24條第1項，民事訴訟法第495條之1第1項、第4
    49條第1項、第78條，裁定如主文。
中　　華　　民　　國　　111 　年　　6 　　月　　29　　日
                  民事第一庭　法  官　陳尹捷
以上正本證明與原本無異。
本裁定除以適用法規顯有錯誤為理由外，不得再為抗告。如提起
再抗告，應於裁定正本送達後10日內委任律師為代理人向本院提
出再抗告狀及委任狀，並繳納再抗告費新臺幣1,000元。
中　　華　　民　　國　　111 　年　　6 　　月　　29　　日
                              書記官　曾美滋

附表：     編號 發票日 票面金額 到期日 票據號碼   （新臺幣）   1 110年6月24日 60,000元 110年7月2日 TH0000000 2 110年7月14日 60,000元 110年8月14日 TH269504